# 长期股权投资出售日的确定？

提问人：dongsong1974 时间：2011-07-17 18:56:40
企业合并的准则讲解对购买日确认的条件作出了规定，但是长期股权投资准则讲解对长期股权投资的出售日却并无明确的说法，请陈版及各位朋友说说自己的看法吧。

回答人：chenyiwei
反向运用购买日或合并日的判断标准，依据所能够获得的信息作出综合判断和分析。 以前原制度下的财会[2002]18号文对股权出售日的判断标准有过说明。尽管这个文件本身已经废止了，但在这一点上的论述在新准则下仍有一定的参考价值。